

#### DANE OSOBOWE



Data urodzenia: 24.04.1995



Szybowice 223 48-200 Prudnik



608-673-146



mateusz.krasuski.35 8@gmail.com

# Mateusz Krasuski

Programista webowy

Jestem studentem 3 roku Informatyki na Państwowej Wyższej Szkole Zawodowej w Nysie. Hobbystycznie programowaniem zajmuję się od 7 lat. Specjalizuję się w programowaniu webowym. Wykorzystuję technologie takie jak React. Tworzę też aplikacje okienne z wykorzystaniem electron. Jako programista JavaScript mam opanowane HTML i CSS w najnowszych standardach. Aktualnie rozwijam swoje umiejętności w zastosowaniu React-Native. Programowanie to nie tylko mój przyszły zawód, ale i pasja. W państwa firmie chciałbym rozwijać swoje zdolności w zakresie projektowania stron internetowych. Chciałbym u Państwa odbyć praktyki zawodowe, na które wysyła mnie uczelnia.

## **DOŚWIADCZENIE ZAWODOWE**

2016-2017 Praktyki w Serwisie komputerów i urządzeń peryferyjnych "Kaspol"

Najważniejsze obowiązki:

- Instalacja systemu operacyjnego
- Diagnoza systemów operacyjnych w zakresie podstawowym
  2019-2020 Stworzenie gry na zlecenie z wykorzystaniem silnika Phaser 3

### **EDUKACJA**

2018 – 2022 Wyższa Państwowa Szkoła Zawodowa w Nysie Kierunek: Informatyka

## **UMIEJĘTNOŚCI**

- 1. Narzedzia IT
- ✓ JavaScript / TypeScript (zaawansowany)
- ✓ HTML5 (zaawansowany)
- ✓ CSS 3 (średnio zaawansowany)
- ✓ MySQL (średnio zaawansowane)
- ✓ Node.js (zaawansowane)
- ✓ C (średnio zaawansowany)
- ✓ C ++ (średnio zaawansowany)
- ✓ Java (pomiedzy podstawa a średnio zaawansowane)
- ✓ Bootrap (tylko grid był stosowany)
- ✓ PHP (średnio zaawansowany)
- 2. Umiejętności IT
- ✓ Tworzenie witryn i aplikacji internetowych
- ✓ Tworzenie aplikacji okiennych na Windows 7 lub nowszych, Linux i MacOS z wykorzystaniem programowania webowego
- ✓ Łączenie C i C ++ z JavaScript za pomocą platformy node

Wyrażam zgodę na przetwarzanie moich danych osobowych dla potrzeb niezbędnych do realizacji procesu rekrutacji zgodnie z ustawą z dnia 29.08.1997 r. o ochronie danych osobowych (DZ. U. Z 2014r., poz 1182)

## **JĘZYKI**

Angielski (podstawowy) Niemiecki (podstawowy) Japoński (podstawowy)

### **ZAINTERESOWANIA**

Kultura Japonii Rozwijanie umiejętności w zakresie programowania Tworzenie gier komputerowych szachy

- ✓ Posługiwanie się webpack, obsługa git
- ✓ Umiejętności projektowania diagramów UML.
- ✓ Pisane serwery wykorzystują zasady REST.

### **KURSY I SZKOLENIA**

**Kurs online:** Programowanie asynchroniczne w JavaScript (Lipiec 2018)

**Organizator:** strefakursow.pl

**Kurs online:** Kurs ES6 nowa generacja JavaScript (Listopad 2017)

Organizator: strefakursow.pl

**Kurs online:** Pozycjonowanie i optymalizacja stron (Czerwiec 2017)

**Organizator:** strefakursow.pl

**Kurs online:** JavaScript – zaawansowany (Wrzesień 2016)

**Organizator:** strefakursow.pl

Wyrażam zgodę na przetwarzanie moich danych osobowych dla potrzeb niezbędnych do realizacji procesu rekrutacji zgodnie z ustawą z dnia 29.08.1997 r. o ochronie danych osobowych (DZ. U. Z 2014r., poz 1182)